【裁判字號】    89,易,3023
【裁判日期】    900110
【裁判案由】    恐嚇
【裁判全文】
臺灣臺南地方法院刑事判決              八十九年度易字第三二三號
    公  訴  人  臺灣臺南地方法院檢察署檢察官
    被      告  丙○○
右列被告因恐嚇案件，經檢察官提起公訴（八十九度偵字第一一三八三號），本院判
決如左：
    主  文
丙○○以加害生命之事，恐嚇他人，致生危害於安全，處有期徒刑伍月，如易科罰金
，以參佰元折算壹日。
扣案菜刀及水果刀各壹把均沒收。
    事  實
一、丙○○係甲○○、乙○○之父，丙○○曾於民國（下同）八十五年間，因妨害自
    由案件，經本院判決有期徒四月確定，而於八十六年七月三日執行完畢，仍不知
    悔改，於八十九年十月二日一時二十分許，在台南縣仁德鄉○○路四十號住處，
    因酒後亂性，大聲吵鬧，甲○○、乙○○加以勸阻，丙○○心生不滿，竟基於恐
    嚇之故意，至廚房拿出菜刀、水果刀各一把作勢欲追砍甲○○、乙○○二人，並
    揚言「要給你死」等語，致其二人心生畏懼，經警方據報到場查獲，並扣得菜刀
    及水果刀各一把。
二、案經甲○○、乙○○訴由台南縣警察局歸仁分局報請台灣台南地方法院檢察署檢
    察署檢察官偵查起訴。
    理  由
一、訊據被告丙○○矢口否認右揭犯行，辯稱：伊當時在廚房切西瓜、煮魚云云。惟
    查右揭事實業據告訴人甲○○、乙○○指訴綦詳，互核相符，且有菜刀及水果刀
    各一把扣案可證。被告空言否認，委不足採，事證明確，其犯行堪以認定。
二、核被告以加害生命之事，恐嚇他人，致生危害於安全，所為係犯刑法第三百零五
    條之罪。被告於同一時地，一行為而恐嚇二人，觸犯二相同罪名之罪，為想像競
    合犯，應依刑法第五十五條之規定從一重處斷。又被告前於八十五年間，因妨害
    自由案件，經本院判處有期徒刑四月確定，於八十六年七月三日執行完畢，有台
    灣台南地方法院檢察署刑案資料查註紀錄表在卷可按，其於五年之內再犯本件有
    期徒刑以上之罪，為累犯，應依法加重其刑。爰審酌被告犯罪之動機、目的、手
    段、所造成危害、與被害人之關係、犯罪後態度等一切情狀，處如主文所示之刑
    ，並諭知易科罰金之折算標準，以資懲儆。扣案菜刀、水果刀各一把為被告所有
    供犯罪所用之物，均依法宣告沒收。
據上論斷，應依刑事訴訟法第二百九十九條第一項前段，刑法第五十五條、第三百零
五條、第四十一條、第四十七條、第三十八條第一項第二款，罰金罰鍰提高標準條例
第一條前段、第二條，判決如主文。
本案經檢察官盧駿道到庭執行職務。
中    華    民    國      九十      年      一        月      十        日
                              臺灣臺南地方法院刑事第三庭
      法  官  吳  孟  良
右正本證明與原本無異
如不服本判決應於送達後十日內向本院提出上訴狀
                                      書記官  岑      玢
中    華    民    國      九十      年      一        月      十        日
附錄本案論罪科刑法條全文：
刑法第三百零五條：以加害生命、身體、自由、名譽、財產之事，恐嚇他人，致生危
                  害於安全者，處二年以下有期徒刑、拘役或三百元以下罰金。


司法院資訊處製作；財團法人民間司法改革基金會備份。
